臺灣高等法院臺南分院民事判決　九十一年度重上字第四一號　Ｊ
　　　上　訴　人　子　○　○
　　　　　　　　　癸　○　○
　　　　　　　　　寅　○　○
　　　　　　　　　卯　○　○
　　　被　上訴人　丑　○　○
　　　　　　　　　巳　○　○
　　　　　　　　　午　○　○○.
　　　　　　　　　壬　○　○
　　　　　　　　　丁　　　○
　　　　　　　　　戊　○　○
　　　　　　　　　庚　○　○
　　　　　　　　　丙　　　○
　　　　　　　　　辛　○　○
　　　被　上訴人　乙　○○○
　　　　　　　　　甲　○○○
　　　　　　　　　己　○○○
　　　　　　　　　辰　○　○
右當事人間請求所有權移轉登記事件，上訴人對於中華民國九十一年四月十一日臺灣
臺南地方法院第一審判決（八十八年度重訴字第四○號）提起上訴，本院判決如左：
　　　主　　文
上訴駁回。
第二審訴訟費用由上訴人負擔。
　　　事　　實
甲、上訴人方面：
一、聲明：求為判決：（一）原判決廢棄，被上訴人在第一審之訴駁回。（二）第一
    、二審訴訟費用由被上訴人負擔。
二、陳述：除與原判決記載相同者，茲引用之外，補稱：
  (一)信託法係於民國（下同）八十五年間公布施行，被上訴人以信託法第六十五條之
　　規定請求返還信託物，顯屬無據。被上訴人自始未主張依民法第一百七十九條規
　　定請求，已訴之變更，伊不同意。再者不當得利之請求權時效為十五年，陳牽
　　於六十四年間將系爭土地移轉登記上訴人子○○所有，至七十九年間已屆滿十五
　　年，陳牽至八十一年間起訴，已罹時效，更遑論本件係八十八年提出。
  (二)本分院八十九年重上更四字第二七號民事判決、最高法院九十年台上字第七八０
    號民事判決理由五、（四）中之記載，並非主文之判斷，無既判力，不生拘束力
　　，縱認判決理由之判斷，有拘束後訴訟法院之效力，亦不符爭點效之要件。故關
　　於「信託關係」之認定，不具拘束力。
　(三)系爭土地由陳牽移轉登記子○○，係基於買賣，其證據如下：
　　(1)陳牽欠新營鎮農會新台幣（下同）二十五萬元及數月利息，農會欲拍賣系爭土
      地，陳牽為顧面子，又因其開價過高，無人願買，乃將系爭土地賣給子○○，
　　　再以子○○名義向農會借新債還舊債方式，承受債務（俗稱換胎）。當時本件
　　　承受訴訟人皆置老父債務不顧，子○○為恐日後糾紛，乃建議買賣之方式移轉
　　　辦理手續，並經原審法院公證在案，此有契約書、公證書及契稅繳納收據可稽
　　　。
    (2)子○○於前案提出巳○○所書具之債務明細單，已經巳○○於前案自認係其書
　　　寫的，依明細單及前案之新營鎮農會農貸借據，可証明子○○以所借三十五萬
　　　元支付陳牽之債務並返還餘款，三十五萬元借款均係由子○○支付利息。
  (四)證人朱能通、陳譽友（即陳水溝）、巳○○之證言，實不足採：
    (1)朱能通就陳牽與子○○間關於系爭土地之移轉登記之原因為何，並不確知，此
      觀其於前案一審前後証言即明。（前案一審卷四十七頁、六十六頁），朱能通
      証稱以買賣辦理贈與，可節稅，亦與事實不符，蓋六十四年間，不動產之移轉
      ，買賣、贈與之契稅固均為百分之七．五，不影響稅額。
    (2)證人陳水溝、巳○○係陳牽之繼承人，利害關係重大，其證言難期公平客觀，
      且嗣後承受訴訟為當事人，不得再以證言視之。
    (3)若謂陳牽以假買賣方式，達到贈與之目的，何以其仍有多筆土地未辦理移轉登
      記？當時巳○○及陳水溝均已成年成家，何不由子○○、巳○○、陳水溝三人
      均受贈與？實因巳○○及陳水溝置之不理，遠赴他處，乃有上述由子○○承受
      債務之處理方式。
  (五)被上訴人以存證信函撤銷贈與之意思表示，非以終止信託關係之意思表示請求返
    還系爭土地，並未產生終止信託契約之效果。被上訴人雖於八十八年一月十六日
    另依信託關係提起訴訟，但起訴狀中並未有終止該信託契約意思表示之記載，故
    被上訴人謂八十一年存證信函及前開起訴狀送達時，視為該契約之終止，與法不
　　合。況陳牽曾主張終止時期為巳○○、陳譽友生男孩時，茲彼等所生男孩已滿十
　　五歲，請求權已消滅。
三、証據：援用原審所提証據。
乙、被上訴人方面：
一、聲明：求為判決：駁回上訴。
二、陳述：除與原判決記載相同者，茲引用之外，補稱：
  (一)按「確定判決之既判力，固以訴訟標的經表現於主文判斷之事項為限，判決理由
    並無既判力，但法院於判決理由中，就訴訟標的以外當事人主張之重要爭點，本
    於當事人辯論之結果已為判斷時，其對此重要爭點所為之判斷，除有顯然違背法
    令之情形，或當事人已提出新訴訟資料，足以推翻原判斷之情形外，應解為在同
    一當事人就該重要爭點所提起之訴訟中，法院及當事人就該已經法院判斷之重要
    爭點法律關係，皆不得任作相反之判斷或主張，始符民事訴訟上之誠信原則。」
    （最高法院七十三年度台上字第四０六二號判決意旨參照）。查上訴人於本件主
    張其與被上訴人之繼承人陳牽就系爭十一筆土地係「買賣」一事，無非提出巳○
　　○所書具之債務明細單等為據，上開證據業經　本院八十九年度重上更(四)字第二
　　七號確定判決理由認定，該文書無法證明上訴人有向陳牽買受系爭十一筆土地之
　　事實在案；另主張移轉部分系爭土地予上訴人卯○○、癸○○為買賣等、亦經前
　　案確定判決理由認定係贈與；準此，上開重要爭點既於另案經兩造辯論，並經鈞
　　院於判決理由中判斷後作出上開結論，則該判決理由自有相當之拘束力；上訴人
　　等於本件提出前揭文件，未提出任何新訴訟資料，參照前開判決意旨，實不足採
　　。
  (二)被上訴人之繼承人陳牽於八十一年六月二十五日以存證信函要求上訴人子○○交
    還系爭土地之行為，即可代表為終止信託契約之意思表示；應探求當事人之真意
    ，不可苛求無法律知識之陳牽須表明終止信託關係，始符合法律之規定，且陳牽
    於終止信託關係之信函，子○○於同月二十七日收受，所有權登記請求權之時效
    ，應自當日起算，被上訴人於八十八年一月起訴，未罹時效。
三、証據：援用原審所提証據。
      理    由
一、被上訴人林陳秀娥於八十九年三月十日死亡，其繼承人庚○○、壬○○、丁○、
    丙○、辛○○、戊○○等六人，聲明承受訴訟，已據其提出繼承系統表及戶籍謄
　　本為證，其承受訴訟，核無不合，合先敘明。
二、被上訴人主張：如原判決所示土地（以下稱系爭十一筆土地）原係伊之被繼承人
    陳牽所有，陳牽於六十四年間以買賣名義，將系爭十一筆土地之應有部分二分之
    一信託登記與長子即上訴人子○○，約定於上訴人子○○之弟育有男姓子孫時，
    再移轉予其弟，詎上訴人子○○於八十一年六月十四日，將陳牽毆打成傷，又不
    履行扶養義務，復將如原判決附表編號四、五、六三筆土地，以買賣原因移轉登
    記予上訴人卯○○，將編號七、八兩筆土地，以贈與原因移轉登記予寅○○，將
    編號九、十、十一三筆土地，以買賣為原因移轉登記予上訴人癸○○，陳牽已於
    八十一年六月二十五日以存證信函終止與子○○之信託關係，陳牽於八十五年七
    月一日死亡，伊等為陳牽之繼承人（子○○拋棄繼承），爰以起訴狀繕本送達上
    訴人為終止信託關係之意思表示，系爭十一筆土地之信託關係，既已終止，上訴
    人子○○自應返還系爭十一筆土地，被上訴人卯○○、癸○○、寅○○等之行為
    ，屬侵權行為，爰依信託關係終止後之所有權移轉登記請求權、信託法第五十六
    條及不當得利之法律關係，求為判決命上訴人子○○將如原判決附表編號一、二
    、三所示之土地移轉登記與被上訴人公同共有，本於侵權行為及回復原狀之法律
    關係，求為命上訴人卯○○將如原判決附表編號四、五、六所示之土地，上訴人
    寅○○將如原判決附表編號七、八所示之土地，上訴人癸○○將如原判決附表編
    號九、十、十一所示之土地之所有權登記塗銷，回復為上訴人子○○所有，再基
    於終止信託關係後所有權移轉登記請求權，求為命上訴人子○○移轉登記與被上
    訴人之判決等語。
三、上訴人則以：子○○係以代償陳牽借款債務為代價買受系爭土地，陳牽將系爭土
　　地移轉登記子○○，係本於「買賣」並非信託，縱令買賣為虛偽而無效，陳牽本
　　於不當得利請求返還土地之權利亦已逾十五年時效；又子○○買受系爭土地後，
　　將系爭土地陸續分別贈與上訴人寅○○，轉賣上訴人癸○○、卯○○，已辦畢登
　　記，上訴人請求返還，於法無據等語，資為抗辯。
四、系爭十一筆土地其中二分之一，前經被上訴人之被繼承人陳牽（嗣後由被上訴人
    丑○○及庚○○等六人之被繼承人林陳秀娥承受訴訟），依不當得利規定，起訴
    請求上訴人子○○、癸○○、卯○○、寅○○返還，經本院以八十九年度重上更
    (四)字第二七號判決，准其請求，判令上訴人等應分別將登記其名下所有之系爭土
    地應有部分二分之一，移轉登記予被上訴人公同共有確定，有判決書附原審卷可
    稽，本件被上訴人於原審起訴，係就系爭十一筆土地其中尚未判決之其餘二分之
    一應有部分為訴訟標的物，合先敘明。又法院因第二百五十條第一項但書規定，
    而許訴之變更追加，或以訴為非變更或無追加之裁判，不得聲明不服，民事訴訟
    法第二百五十八條第一項著有明文，本件被上訴人於原審追加不當得利之訴訟標
    的，原審既認不甚礙上訴人之防禦及訴訟終結，准其追加，按諸上開說明，上訴
    人不得就此聲明不服，併予明。
五、次查被上訴人主張，坐落台南縣新營市○○段八三之一地號，面積０點一０三五
    公頃、同段八三之一二地號，面積０點０六六三公頃、同段八三之一三地號，面
    積０點０二三六公頃等三筆土地，及如原判決附表編號四至十一所示之十一筆土
    地，原為被上訴人之被繼承人陳牽所有，於六十四年二月二十八日以「買賣」為
    登記原因，於同年四月四日移轉所有權登記為上訴人子○○所有；上訴人子○○
    於七十九年十一月六日，將如原判決附表編號四、五所示土地，於八十一年七月
    二十三日將如原判決附表編號六土地，以「買賣」為原因，移轉登記予上訴人卯
    ○○；於同日將如原判決附表編號七、八所示兩筆土地，以「贈與」為原因，移
    轉登記予上訴人寅○○；於七十四年五月十五日，將如原判決附表編號九，於八
    十一年七月二十四日，將如原判決附表編號十、十一三筆土地，以「買賣」為原
　　因，移轉登記予上訴人癸○○；嗣前開埤寮段八三之一地號、八三之一二、八三
　　之一三地號三筆土地，因地籍圖重測，變更為同市○○段二六四地號、二六二地
　　號、二六一地號（即原判決附表編號一至三）之事實，已據其提出土地登記謄本
　　為證，且為上訴人所自認，堪信為真實。
五、茲被上訴人主張，就系爭十一筆土地應有部分二分之一，其被繼承人陳牽於六十
　　四年間雖以「買賣」登記予上訴人子○○，但實際上係信託，陳牽已終止信託，
　　且伊亦已訴狀終止信託，上訴人應返還伊等，因子○○將如原判決附表編號四、
　　五、六所示土地以買賣登記上訴人卯○○；將編號九、十、十一所示土地以買賣
　　登記上訴人癸○○，將編號七、八所示土地贈與上訴人寅○○，係侵權行為，應
　　塗銷登記，再由子○○返還伊等，上訴人則否認系爭十一筆土地所有權二分之一
　　，係陳牽所信託，且否認侵害被上訴人之權利，並以前開情詞置辯，是本件應審
　　究者，乃(一)系爭十一筆土地二分之一所有權，是否係陳牽信託登記與上訴人子○
　　○？(二)上訴人子○○將上開部分土地登記卯○○、寅○○、癸○○是否係侵權行
　　為，應否負塗銷義務？請求權有無罹於時效？
六、經查：
  (一)按「法院於確定判決理由中，就訴訟標的以外當事人主張之重要爭點，本於當事
    人辯論之結果，已為判斷時，除有顯然違背法令之情形，或當事人已提出新訴訟
    資料，足以推翻原判斷之情形外，應解為：在同一當事人，就與該重要爭點有關
    所提起之他訴訟，法院及當事人就該重要爭點之法律關係，皆不得作任何相反之
    判斷或主張，以符民事訴訟法上之誠信原則。」最高法院著有七十三年台上字第
    四Ｏ六二號、八十四年台上字第二五三０號、八十八年台上字第二二三Ｏ號、八
    十九年台上字第四十四號判決可資參照，此係實務上近年來一貫見解，且係學說
    之通說（陳計男民事訴訟法下冊，第七十一頁，吳明軒，中國民事訴訟法，中冊
　　，一Ｏ九九頁。），此項見解應屬可採。
  (二)查被上訴人之被繼承人陳牽前曾以上開系爭十一筆土地，均係「贈與」上訴人子
　　○○，伊已撤銷贈與，乃依據不當得利之法律關係，請求上訴人返還系爭土地，
　　陳牽於訴訟屬中死亡，由被上訴人（庚○○六人係由其被繼承人林陳秀娥）承受
　　訴訟，並聲明求為命上訴人系爭土地移轉登記予被上訴人公同共有，經原審以八
　　十一年度重訴字第五二號，本院先後以八十二年重上字第三十六號、八十三年重
　　上更(一)字第三十號、八十五年重上更(二)字第十三號、八十八年重上更(三)字第七號
　　、八十九年度重上更(四)字第第二七號、最高法院九十年台上字第七八Ｏ號判決確
　　定，（以下稱前案），於前案中，就系爭十一筆土地，陳牽於六十四年間移轉登
　　記予上訴人子○○，究係「贈與」？抑或「信託登記」或「買賣」，兩造爭執甚
　　烈，此從本院八十九年重上更(四)字第二十七號判決書，上訴人子○○方面，其陳
　　述欄(一)(三)(四)(五)(六)，癸○○之陳述欄(五)，均詳加抗辯系爭土地並非陳牽信託登記，
　　係子○○以代償陳牽債務方式，買受系爭土地，而本院前開判決亦就此項攻防方
　　法詳加論斷，於理由欄四(一)，就証人朱能通、陳水溝、巳○○、李添城之証言詳
　　加引述綜合判斷，於理由欄四(二)，則就上訴人子○○抗辯向農會借款三十五萬元
　　償還陳牽借款充作買賣價金一節，以三點理由詳加指出其不足採之論証，就陳牽
　　何以將系爭十一筆土地全部登記子○○，則於理由欄五予以論述，是此項爭點可
　　謂係重要爭點，兩造顯已充分辯論，本院於前案亦詳加斟酌判斷，應堪認定。
  (三)本院前開確定判決認定：被上訴人之被繼承人陳牽將系爭十一筆土地所有權全部
　　，於六十四年間以「買賣」為登記原因，登記予上訴人子○○，其中應有部分二
　　分之一係「贈與」、另應有部分二分之一係「信託登記」，此有判決書可按（原
　　審卷(二)第二十三頁反面，本院按：就贈與之二分之一部分，已由前案判決確定）
    。是前案訴訟中，已就陳牽將系爭十一筆土地所有權移轉登記予上訴人子○○，
    其中應有部分二分之一為「信託登記」此項爭點為相當之調查及辯論並為判斷，
    上訴人於本件訴訟中雖仍抗辯系爭十一筆土地所有權應有部分二分之一移轉登記
    與子○○為「買賣」，惟其既未提出其他足以推翻原判斷之新訴訟資料，本院亦
    查無前案有何違背法令之情事，按諸前開說明，本院即不得再就此項爭點，為與
    前案判決相反之判斷或認定。上訴人此部分抗辯，自無足採。又信託法雖係八十
    五年一月始公佈施行，但私法上法律行為，苟其內容不違反強行規定或公序良俗
    ，即應賦與效力，並不以實質民法有明文規定者為限，我國實務上早已承認信託
    關係，此觀最高法院六十六年台再字第四十二號判例即明，上訴人抗辯信託法八
    十五年始公佈六十四年間並無此法律，不得據此法律請求云云，自非可採。
  (四)上訴人子○○將如原判決附表編號四、五、六所示土地所有權移轉登記予上訴人
    卯○○，將如原判決附表編號九、十、十一所示土地所有權移轉登記予上訴人癸
    ○○，將如原判決附表編號七、八所示土地所有權贈與登記上訴人寅○○，是否
　　係買賣？此於前案訴訟時，亦為兩造之重要爭點，此觀前案判決書理由欄七(二)就
　　子○○與癸○○抗辯「買賣」一節，詳列八點理由予以論斷，於理由七(三)則分甲
　　乙丙丁戊五點，其甲乙二點，再細分四小點、三小點詳加就子○○、卯○○所辯
　　買賣一節加以論述，就子○○與寅○○所辯買賣，亦以甲至庚共七點理由加以論
　　述，前案判決認定上開土地所有權之移轉均為無償讓與，此觀判決書第二十七頁
　　至三十八頁之記載即明（前開卷第二十四頁以下）。上訴人等於本院抗辯子○○
　　移轉系爭土地予上訴人卯○○、癸○○為買賣，惟未能提出其他足以推翻原判斷
　　之新訴訟資料，按諸上開說明，本院就上訴人子○○與上訴人卯○○間、上訴人
　　子○○與上訴人癸○○間，上訴人子○○與上訴人寅○○間，就上開土地所有權
　　之移轉之法律關係之重要爭點，不得為與前案判決相反之判斷或認定。上訴人就
　　此部分所為抗辯，不足採。
七、上訴人主張其被繼承人陳牽於八十一年六月二十五日以台南五支郵局第三六一號
    存證信函，向上訴人子○○終止系爭十一筆土地之信託關係，子○○於同月二十
    七日收受該信函，此為上訴人子○○所不爭執，雖其辯稱：該信函係撤銷贈與之
    表示，並未終止信託云云。惟查：陳牽並非從事法律專業工作之人，自難期其對
    贈與與信託之區別有所認識，陳牽既於信函表示撤銷贈與，並請求子○○返還系
    爭十一筆土地，其真意應係：「不願就系爭土地繼續與子○○有任何法律關係存
    在，要求子○○返還土地」，則探求陳牽上開存證信函之真意，不應受其用詞之
　　限制，應認其兼有終止信託，請求返還系爭土地之意思，上訴人抗辯陳牽未終止
　　信託關係云云，即無可採。
八、按表意人與相對人通謀而為虛偽意思表示者，其意思表示無效，民法第八十七條
    第一項前段定有明文，查上訴人子○○將如原判決附表編號四、五、六所示土地
    所有權，以「買賣」為原因移轉登記予上訴人卯○○；將如原判決附表編號九、
    十、十一所示土地所有權以「買賣」為原因移轉登記予上訴人癸○○，乃係無償
    讓與，已如前述，其等間就上開土地所為所有權移轉登記，均為通謀虛意思表示
　　，而為無效。上訴人抗辯陳牽返還系爭土地之請求權自六十四年四月間起算至七
　　十九年四月間已滿十五年已消滅云云。惟查：陳牽於八十一年六月二十五日以存
　　證信函向上訴人子○○終止信託，子○○於二日後收受該信函，陳牽對子○○之
　　返還登記請求權時效，應自斯時即八十一年六月二十七日始行起算，被上訴人於
　　八十八年一月十八日提起本訴訟，未罹時效，上訴人此部分抗辯，亦無足採。
九、按因故意或過失，不法侵害他人之權利者，負損害賠償責任；負損害賠償責任者
    ，除法律另有規定或契約另有訂定外，應回復他方損害發生前之原狀，民法第一
    百八十四條第一項前段、第二百十三條第一項分別定有明文。查上訴人寅○○為
    上訴人子○○之子，被上訴人被繼承人陳牽原本與長子同居即上訴人子○○共同
    生活，全家三代共同居住，寅○○對其祖父陳牽就系爭十一筆土地應有部分二分
　　之一信託登記予其父即上訴人子○○一節，自應知悉；陳牽以八十一年六月二十
　　五日以台南五支郵局第三六一號存證信函向上訴人子○○請求返還系爭十一筆土
　　地，上訴人子○○於同月二十七日收受該存證信函後，旋於同年七月二十三日與
　　上訴人寅○○向台南縣新營地政事務所申請就如附表編號七、八所示土地為所有
　　權移轉登記，其申請之原因發生日期記載為八十一年六月二十四日，惟依據其提
　　出申請日期為八十一年七月二十三日，經台南縣新營地政事務所以鹽字第一○二
　　八二號收件，恰與上訴人子○○、癸○○就附表編號十、十一所示之土地及上訴
　　人子○○、卯○○就附表編號六所示之土地所為所有權移轉登記收件之日期為同
　　一日，且均將發生原因日期記載為陳牽發出存證信函日期（八十一年六月二十五
　　日）之前一日等情觀之，可見子○○與寅○○，係子○○收受陳牽請求返還系爭
　　土地之存證信函後，為免於返還系爭土地予陳牽，共同謀議由子○○將附表編號
　　七、八所示土地，以「贈與」為由，移轉登記予寅○○。是被上訴人主張子○○
　　與寅○○就如附表編號七、八所示土地為所有權移轉登記行為，為共同侵權行為
　　，亦堪認定。
十、綜上所述，被上訴人本於終止信託關係後所有權之移轉登記請求權及繼承之法律
　　關係，請求上訴人子○○將如原判決附表編號一、二、三所示各筆土地所有權應
　　有部分二分之一移轉登記予被上訴人公同共有，本於上訴人子○○與上訴人卯○
　　○、癸○○間就上開土地所為之所有權移轉登記均屬通謀虛偽意思表示，及終止
　　信託關係後所有權之移轉登記請求權及繼承之法律關係，請求上訴人卯○○應將
　　如原判決附表編號四、五所示各筆土地所有權應有部分二分之一所有權移轉登記
　　塗銷；及將如原判決附表編號六所示土地所有權應有部分二分之一，所有權移轉
　　登記塗銷；上訴人子○○應於塗銷登記後將上開三筆土地所有權應有部分各二分
　　之一移轉登記予被上訴人公同共有；請求上訴人癸○○將如原判決附表編號九所
　　示土地所有權應有部分二分之一，所為之所有權移轉登記塗銷；及將如原判決附
　　表編號十、十一所示土地所有權應有部分二分之一，所有權移轉登記塗銷；上訴
　　人子○○應於塗銷登記後將上開三筆土地所有權應有部分各二分之一移轉登記予
　　被上訴人公同共有，本於侵權行為、回復原狀及繼承之法律關係，請求上訴人寅
　　○○將如原判決附表編號七、六所示各筆土地所有權應有部分二分之一，以贈與
　　為原因所為之所有權移轉登記塗銷；上訴人子○○應於塗銷登記後將上開二筆土
　　地所有權應有部分各二分之一移轉登記予被上訴人公同共有，於法有據，應予准
　　許，原審本此見解，為被上訴人勝訴之判決，於法並無不合，上訴意旨仍執陳詞
　　，指摘原審判決不當，求為廢棄，為無理由，應駁回其上訴。
十一、結論：本件上訴人之上訴為無理由，依民事訴訟法第四百四十九條第一項、第
　　　七十八條、第八十五條第一項後段，判決如主文。
中　　　華　　　民　　　國　　九十一　　年　　　八　　　月　　二十七　　日
　　　　　　　　　　　　　　　　　　臺灣高等法院臺南分院民事第一庭
~B1審判長法官　王　　惠　　一
~B2　　　法官　張　　世　　展
~B3　　　法官　吳　　上　　康
右為正本係照原本作成。
如對本判決上訴，須於判決送達後二十日內向本院提出上訴狀，未表明上訴理由者，
應於上訴後二十日內向本院提出理由書。
中　　　華　　　民　　　國　　九十一　　年　　　八　　　月　　　三十　　日
~B法院書記官　易　　慧　　玲
